【裁判字號】    98,上易,811
【裁判日期】    981210
【裁判案由】    詐欺
【裁判全文】
臺灣高等法院臺南分院刑事判決         98年度上易字第811號
上  訴  人
即  被  告  甲○○
上列上訴人因詐欺案件，不服臺灣臺南地方法院98年度易字第66
3號中華民國98年10月14日第一審判決（起訴案號：臺灣臺南地
方法院檢察署98年度偵字第2540號），提起上訴，本院判決如下
：
    主  文
上訴駁回。
    理  由
一、按刑事訴訟法第350條、第361條、第362條、第367條規定，
    不服地方法院之第一審判決而上訴者，須提出上訴書狀，並
    應敘述具體理由，此為上訴必備之程式；如所提之書狀未敘
    述上訴理由，或僅曾以言詞陳述上訴理由者，均應於上訴期
    間屆滿後二十日內補提理由書於第一審法院。第一審法院經
    形式審查，認逾期未補提上訴理由者，應定期間先命補正；
    逾期未補正者，為上訴不合法律上之程式，應以裁定駁回。
    倘已提出上訴理由，但所提非屬具體理由者，則由第二審法
    院以上訴不合法律上之程式，判決駁回。而所謂具體理由，
    必係依據卷內既有訴訟資料或提出新事證，指摘或表明第一
    審判決有何採證認事、用法或量刑等足以影響判決本旨之不
    當或違法，而構成應予撤銷之具體事由，始克當之（例如：
    依憑證據法則具體指出所採證據何以不具證據能力，或依憑
    卷證資料，明確指出所為證據證明力之判斷如何違背經驗、
    論理法則）；倘僅泛言原判決認定事實錯誤、違背法令、採
    証違法、判決不公、量刑失之過重或輕縱，而未依上揭意旨
    指出具體事由，或形式上雖已指出具體事由，然該事由縱使
    屬實，亦不足以認為原判決有何不當或違法者（例如：對不
    具有調查必要性之證據，法院未依聲請調查亦未說明理由，
    或援用證據不當，但除去該證據仍應為同一事實之認定），
    皆難謂係具體理由，而應認其上訴為不合法律上之程式（最
    高法院97年度台上字第892號判決、97年度台上字第3267號
    判決意旨及法院辦理刑事訴訟案件應行注意事項第162點參
    照）。
二、經查，本件上訴人即被告甲○○不服原審判決，於民國98年
    10月26日向原審法院具狀聲明上訴，然未具上訴理由，嗣又
    於同年11月17日以書狀泛稱：「被告並未實施詐欺罪之構成
    要件行為，至多僅為提供銀行帳戶之構成要件以外之行為，
    本得從輕改判」、「被害人....合計三人共匯入（新臺幣）
    23,202元，匯款金額不大，惟原判決處被告有期徒刑四月，
    其量刑尚屬偏重，請准予從輕改判」等語。經核其所述上訴
    理由，係單純以未實施構成要件行為及被害人受詐金額非鉅
    等情為由，請求改判輕刑，未具體指摘原判決關於認定事實
    、適用法律及量刑，有何違法或不當之處，亦未依據卷內訴
    訟資料或提出新事證，具體指摘或表明原判決有何足以影響
    判決本旨之不當或違法，自難謂已敘述具體理由。
三、又上訴人指原審量刑過重。惟查：
  (一)按刑罰之量定係屬法院得依職權自由裁量之事項，苟於法定
    要件或範圍之內予以量定，客觀上並無明顯濫權之情形者，
    自不能遽認有過重之違誤。
  (二)原審判決已於理由欄中說明上訴人所成立之罪為幫助詐欺罪
    ，亦即認定被告未實施詐欺罪之構成要件行為，而屬幫助犯
    ，核與上訴意旨主張之情形相同。其次，原審判決除復於理
    由欄中說明被告罪刑成立之理由，並審酌：「被告將個人帳
    戶提供他人犯罪使用，紊亂社會正常交易秩序，並使不法之
    徒藉此輕易詐取財物，致檢警執法人員難以追查緝捕，助長
    詐騙集團詐取財物之犯罪風氣，所造成危害自非輕微，惟念
    其犯後於本院訊問時已坦承犯行，態度並非不良等一切情狀
    ，酌情量處如主文所示之刑，並諭知易科罰金之折算標準」
    等情（見原審判決第3頁），顯已考量上訴人犯後坦承犯行
    態度尚佳及犯罪造成危害情節，是上訴人再執上開原審已斟
    酌之量刑情狀，請求改判從輕量刑，請揆諸前開說明，自難
    謂係具體理由。
四、綜上所述，本件上訴人上訴理由猶執原審已斟酌之量刑情狀
    而空言請求改判從輕量刑，已非具體指摘原判決關於認定事
    實、適用法律及其量刑，有何違法或不當之處，自難認係屬
    依據卷內既有訴訟資料或提出新事證，而具體指摘。且原審
    已就其上開量刑須斟酌之情狀，亦詳為考量及審酌，而宣告
    如上揭所示之刑，並無量刑失重違法之處，亦堪稱允當。上
    訴人再執為上訴，尚與具體理由不相當。揆諸前揭說明，上
    訴人之上訴顯不合法律上之程式，爰依刑事訴訟法第367條
    前段之規定，駁回其上訴，並不經言詞辯論為之。
五、據上論斷，應依刑事訴訟法第367條前段、第372條，判決如
    主文。
中    華    民    國    98    年    12    月    10    日
                    刑事第二庭  審判長法  官    葉居正
                                      法  官    陳春長
                                      法  官    陳欽賢
以上正本證明與原本無異。
不得上訴。
                                      書記官    李良倩
中    華    民    國    98    年    12    月    11    日


司法院資訊處製作；財團法人民間司法改革基金會備份。
